Inventaris van het archief van de Nijverheidsraad, 1919-1942
Nationaal Archief, Den Haag
- Wettelijke regeling van de uitverkoop 1934
1925-1929 Verslagen van redevoeringen door de voorzitter ter gelegenheid van de honderdste vergadering en het tienjarig bestaan van de Nijverheidsraad.
Het verslag uit 1925 is tevens te beschouwen als verslag van de werkzaamheden van de Nijverheidsraad over de periode 1919-september 1925.
1925\116
1929\5-I
B. Organisatie
1919-1920 Het opnemen van vertegenwoordigers van arbeidersorganisaties in de Nijverheidsraad. 1919-1920\122
1919-1939 Instelling, taak en werkwijze van de Nijverheidsraad. 1919-1921\141
1921\142, 159-A
1925-1926\122
1934, 1939\13-III
1919-1940 Vaststelling van de positie van de Nijverheidsraad ten opzichte van derden.
- verschillende ministeries 1919-1920\154
1922\147
1926\148, 149
1928\38-39-I, 41, 56
1929\3-II, 24
1934\3-II
1935-1939\173
- Commissie voor de Economische Politiek 1926\123
1927\61
1928\28
1931\105
- Economische Raad 1931-1940\43
1935\43-II
- Vereeniging van Kamers van Koophandel en Fabrieken 1933\148
1921-1939 Benoeming en aftreden van de voorzitter en vice-voorzitter van de Nijverheidsraad 1921-1923\122
1927\14
1933, 1939\13-I
1921-1941 Samenstelling van de begroting van de Nijverheidsraad en subsidieverlening door het ministerie. 1921-1922\115
1921\155
1922\146
1923-1925\149
1926\147
1927-1941\12
1923-1941 Contrôle van de jaarrekening van de Nijverheidsraad en verlenen van décharge. 1923-1925\148
1926\148
1927-1941\11
1925-1937 Bezwaren tegen de onzorgvuldige behandeling van vertrouwelijke stukken en de voortijdige publicatie van adviezen door de Nijverheidsraad. 1925\539
1926\524
1932\3-III
1936-1937\182
1928-1941 Samenstelling van de commissies uit de Nijverheidsraad. 1928-1941\3-I
1939-1941 Instelling, samenstelling en werkzaamheden van het Presidium van de Nijverheidsraad. 1939-1941\8-A
C. Taakuitvoering
C.1. Belastingen en retributies
C.1.1 Algemeen
1919-1920 Wenselijkheid van een vereenvoudiging van procedures bij de heffing van belastingen. 1919-1920\331
1919-1922 Wenselijkheid van verlaging van de belastingdruk door vermindering van de rijksuitgaven. 1919-1920\224
1922\221
1922-1925 Onderzoek naar de invloed van de Nederlandse belastingwetgeving op de economische positie van de industrie 1922-1925\251
1924\253
1922-1925 Het leggen van loonbeslag onder de werkgever in geval van achterstallige belastingbetaling door de werknemer. 1922\316
1924\323
1925\313
1924-1927 Wenselijkheid van een regeling inzake de rentevergoeding over onverschuldigd aan de fiscus betaalde belastingsommen. 1924\326
1925\312
1926\317
1927\35
1924-1941 Instelling, samenstelling en werkzaamheden van de Commissie inzake de Indirecte Belastingen, later geheten de Belastingcommissie uit de Nijverheidsraad. 1924\254
1925\253
1926\252
1927-1941\18
1926-1932 Totstandkoming van verdragen met verschillende landen ter voorkoming van dubbele belastingheffing.
Zie ook de rubriek 'Volkenbond', blz. 39.
- Engeland 1926\541
1928\18-III
1929\18-VI
- Duitsland 1927\43
1930-1931\1B-VI, 95
- Turkije 1931\18-VI
1929 Het opnemen in verdragen van een clausule inzake de uitwisseling van gegevens tussen belastingadministraties van de aangesloten landen. 1929\18-VIII
1928-1932 Standpuntbepaling inzake een wijziging in de samenstelling van de Raden van Beroep voor Directe Belastingen en een reorganisatie van de Belastingdienst. 1928\18-IV
1932\18-VII
C.1.2 Directe belastingen
1919-1926 Ontwerpen van wet tot invoering van en nadere voorziening in de heffing van een vermogensaanwasbelasting. 1919-1920\417
1926\253
1919-1937 Ontwerpen van wet tot wijziging van de bepalingen in de Gemeentewet met betrekking tot de forensen- en zakelijke bedrijfsbelasting. 1919-1920\418
1923\251
1924\252
1927\28
1936-1937\18-X
1921-1924 Bezwaren van industriële ondernemingen tegen de verplichting tot overlegging van de balans en de winst- en verliesrekening aan belastingambtenaren. 1921\316
1922\311
1924\314, 318, 325
1924-1938 Totstandkoming en aanvulling van de wet, houdende maatregelen tegen het ontgaan van belastingen naar het inkomen door gebruikmaking van de naamloze vennootschap. 1924\414
1933, 1934, 1936, 1937\59
1938\59-I
1927-1928 Onderzoek naar de mogelijkheid van vrijstelling van wegenbelasting voor vrachtauto's en tractors, die bij industriële ondernemingen in gebruik zijn. 1927\57
1928\26
1928-1929 Standpuntbepaling inzake een arrest van de Hoge Raad over de heffing van inkomstenbelasting op gelden, die door de verzekering zijn uitgekeerd ter vergoeding van het verlies van bedrijfsmiddelen. 1928-1929\18-II
C.1.3 Indirecte belastingen
1919-1932 Ontwerpen van wet tot heffing van een weeldeverteringsbelasting. 1919-1920\414
1925\412, 419
1926\413
1932\140
1921-1937 Totstandkoming, uitvoering en herziening van de Tabakswet 1921, houdende bepalingen inzake de heffing van een accijns op sigaren, sigaretten en tabak. 1921, 1924\411
1925\416
1926\410, 422
1933\152
1935, 1937\129-I
1922-1934 Totstandkoming, uitvoering en herziening van de Tariefwet 1924. 1922\413
1924\413-A-C
1925-1926\411
1927\54
1928\23
1929\48
1930\48-II
1930-1931, 1933-1934\48-I
1922-1938 Uitvoering, aanvulling en herziening van de Zegelwet 1917. 1922\412
1924\246
1925\241, 412
1926\417
1928-1930, 1934-1935, 1938\29
1927-1928 Onderzoek naar de invloed van de heffing van het gedistilleerd-accijns op de economische positie van de moutwijnindustrie. 1927\56
1928\27
1928-1937 Regeringsvoorstellen en ontwerpen van wet inzake de verlaging van het accijns op het gedistilleerd. 1928-1930, 1935-1937\18-I
1929\45
1937\18-XI
1928-1941 Onderzoek naar de invloed van de heffing van een zoutaccijns op de economische positie van de industrie. 1928-1929, 1931, 1938-1939, 1941\18-V
1930-1937 Instelling, samenstelling en werkzaamheden van de Tariefcommissie uit de Nijverheidsraad. 1930-1931, 1933, 1937\48
1933 Toekenning van een preferent vorderingsrecht aan verkopers van suiker en suikerhoudende produkten terzake van de door hen vooruit betaalde suikeraccijns. 1933\153
1933-1941 Totstandkoming, uitvoering en herziening van de Omzetbelastingwet 1933. 1933-1941\18-VIII
1936\1B-VIII-A
1938\18-VIII-B
1939 Ontwerp van wet tot wijziging van de Tariefwet 1934. 1939\48-I
C.1.4 Retributies
1921-1938 Retributieregelingen inzake het toezicht op het gebruik van stoomtoestellen, opgenomen in een ontwerp van wet tot wijziging van de Stoomwet 1896 en in uitvoeringsbesluiten. 1921, 1926\414
1922\415
1925\418
1927\38
1928\43
1930, 1935, 1938\88
1922-1925 Heffing van leges bij de afgifte van certificaten van oorsprong voor Nederlandse produkten. 1922\531, 534
1923\534-535
1924\533
1925\543
1924-1935 Heffing van retributies voor het gebruik van staatseigendommen. 1924-1925\311
1925\316-318
1926\314
1927\42
1928-1930, 1934-1935\49
1924-1936 Invoering van de heffing van statistiekrechten op postpakketten en ingevoerde goederen. 1924\315
1929-1930, 1936\19-III
1930\25-XVII
1925-1929 Ontwerpen van wet inzake de verhoging van de op Nederlandse diplomatieke en consulaire posten geheven kanselarijrechten. 1925\413
1928-1929\66
1928 Wenselijkheid van een verlaging van de retributies ingevolge de IJkwet [1869]. 1928\41-41-A
1928, 1930 Heffing van tolgeld bij Overschie en van veergeld bij het Moerdijkse veer. 1928\67
1930\72
1930-1931 Heffing van retributies door de gemeente Amsterdam op de plaatsing van reclameobjecten (precarioverordening). 1930-1931\84
C.2. Verkeer en vervoer
C.2.1. Verkeer en vervoer van personen en goederen
Zie ook de rubriek 'Volkenbond', blz. 39.
1919-1924 Invloed van de Nederlandse regering op de toewijzing van beschikbare scheepsruimte en vrachttarieven van gesubsidieerde scheepvaartmaatschappijen. 1919-1920\324
1923-1924\241
1921-1929 Vertegenwoordiging van de Nijverheidsraad in de Spoorwegraad en samenwerking inzake het opstellen van ontwerp-dienstregelingen van de Nederlandse Spoorwegen. 1921\321
1923\424
1924\422
1925\421
1926\425-426
1927-1940\30
1929\30-I
1921-1932 Bezwaren tegen de tarieven voor goederenvervoer per spoor en de vertegenwoordiging van de Nijverheidsraad in de Staatscommissie De Vries inzake de goederentarieven van de Nederlandse Spoorwegen. 1921\323
1922\321-321-A
1923-1924\331
1925\524
1931\96
1932\30-II
1925-1939 Vertegenwoordiging van de Nijverheidsraad in en werkzaamheden van de Commissie van Actie voor het Wegenvraagstuk en de Rijkscommissie voor Wegenverbetering.
- Commissie van Actie voor het Wegenvraagstuk, later het Propagandacomité voor Wegenverbetering 1925\425
1926\427
1927\46
1928, 1933\44
- Rijkscommissie voor Wegenverbetering, later de Commissie van Overleg voor de wegen 1929-1930, 1932, 1939\44
1927-1932 Bezwaren tegen wettelijke regelingen inzake het vervoer over binnenwateren. 1927\31, 41
1928\55
1932\61-III
1928-1930 Samenwerking met de Subcommissie voor het Autovrachtvervoer van de Staatscommissie inzake het Vervoervraagstuk in verband met de wenselijkheid van een wettelijke regeling van het goederenvervoer per vrachtauto. 1928-1930\61
1928-1936 Coördinatie van het verkeer, de instelling van een verkeersfonds en de bouw van wegen en bruggen. 1928\40
1929\27
1930\72
1931, 1935\61-I
1932, 1934, 1937\61-II
1936\61, 61-V
1931-1935 Instelling, samenstelling en werkzaamheden van de Vervoercommissie uit de Nijverheidsraad. 1931-1935\61
C.2.2 Posterijen en telecommunicatie
1919-1928 Vertegenwooordiging van de Nijverheidsraad in en werkzaamheden van de Commissie van Advies betreffende aangelegenheden van het Staatsbedrijf der PTT, later geheten de Postraad. 1919-1920\422
1922\421
1923, 1925-1926\423
1924\426
1927-1928\25
1919-1930 Verbetering en uitbreiding van het interlocale telefoonnet, aanleg van huistelefooninstallaties, wijziging van telefoontarieven en uitgave van een internationale telefoongids. 1919-1920\353
1924\244, 333
1927\32
1928-1930\25-VII
1929\25-XI-XII
1923-1924 Vertegenwoordiging van de Nijverheidsraad in de Commissie Tak en in de Commissie König inzake de reorganisatie van de Postchèque- en Girodienst. 1923\523
1924\424
1923-1931 Vaststelling van tarieven voor de verzending van telegrammen, het bewaren van het telegramgeheim, vereenvoudiging van telegramcodes en wederinvoering van brieftelegrammen. 1923\323
1923-1924\320
1925\444
1926\451
1928\25-IX-X
1928-1929\25-VIII
1928-1929, 1931\25-VI
1929-1930\25-XV
1931\25-XXVI
1923-1937 Opgave van te behandelen voorstellen op internationale Post-, Telefonie- en Telegrafieconferenties aan de Directeur-Generaal der Posterijen, Telefonie en Telegrafie. 1923\444
1930-1932, 1936-1937\25-XX
1924-1935 Vaststelling van tarieven voor postverzending, inning van postquitanties, inklaring van postpaketten en de bevordering van luchtpost. 1924\248
1925\243
1927\62
1928\25-II-IV
1928-1930\25-V
1929\25-XIV
1930\25-XVI, 25-XIX
1932\25-XXVII
1935\25-XXIX
1927-1932 Afschaffing van de vierde postbestelling in de grote steden en bezuinigingen op postkantoren. 1927\62
1928-1930\25-I
1932\25-XXVIII
1928-1941 Instelling, samenstelling en werkzaamheden van de Postcommissie uit de Nijverheidsraad. 1928-1941\25
1930 Instelling van een persdienst bij de PTT. 1930\25-XXI
C.3. Economische aangelegenheden
C.3.1 Standaardisatie en tijdregeling
1919-1933 Wenselijkheid van de invoering van zomertijd. 1919-1920\431
1921\432
1923\443
1924\442
1933\147
1923-1933 Bevordering van de normalisatie van handelsartikelen. 1923\442
1932-1933\135
1923-1939 Herziening van de IJkwet [1869] en uitvoering van de IJkwet 1937. 1923, 1924\412
1933, 1935, 1938-1939\146
1926-1936 Bezuiniging op de Waarborgdienst van gouden en zilveren voorwerpen en herziening van de Waarborgwet 1927. 1926\251
1933, 1936\18-IX
C.3.2 Landbouw
1919-1921 Vertegenwoordiging van de Nijverheidsraad in een arbitragecommissie inzake een door het Ministerie van Landbouw, Handel en Nijverheid met suikerproducenten gesloten overeenkomst tot regeling van de binnenlandse suikervoorziening. 1919-1920\142
1921\422
1929-1940 Wenselijkheid van en totstandkoming, uitvoering en herziening van wettelijke maatregelen ter bestrijding van de landbouwcrises.
- ontwerp-uitvoeringsbesluiten inzake de Landbouwuitvoerwet 1929\38
- totstandkoming en uitvoering van de Tarwewet 1931 1930-1932\92
1932\131-I
- regeling inzake het verplicht gebruik van binnenlandse gerst door de bierbrouwerijen 1931-1932\119
- ontwerp van wet, houdende tijdelijke maatregelen tot hulpververlening aan de melkveehouderij 1932\131
1933\131-II
1933\132-I
- regeling inzake de afschaffing van de restitutie van heffingen op grond van de Landbouwcrisiswet 1940\8-E
1932-1939 Instelling, samensteling en werkzaamheden van de Commissie uit de Nijverheidsraad inzake de Landbouwcrisismaatregelen, later de Commissie inzake de Reorganisatie van Landbouwcrisismaatregelen. 1932-1935\132
1937-1939\132-II
1934-1939 Vertegenwoordiging van de Nijverheidsraad in en werkzaamheden van verschillende landbouwcrisiscentrales. 1934-1936\132-II
1935-1938, 1941\132-IIA
1936\132-IIB-IIC
1939\132-III
1936 Bezwaren tegen de aanwending van landbouwcrisissteun voor de oprichting van de drukkerij 'N.V. De Agrarische Pers'. 1936\132-IID
1938 Deelneming aan een onderzoek naar de verwerking van suikerbieten tot veevoeder. 1938\188
C.3.3 Economische voorlichting
Zie voor de uniformering van economische statistieken de rubriek 'Volkenbond', blz. 37.
1921-1935 Invoering en samenstelling van statistieken van voortbrenging en verbruik (produktiestatistieken). 1921\317
1922, 1924\312
1927\63
1928\51
1931, 1933, 1935\19-VI
1922 Reorganisatie van de Rijksvoorlichtingsdiensten voor de rubberen vezelnijverheid. 1922\424
1922-1933 Bezwaren tegen de werkwijze van de Nederlandse consulaire dienst bij het verstrekken van handelsinlichtingen aan ondernemingen. 1922\331
1923\311
1924\247
1925\249
1926\241
1930, 1933\71
1923-1935 Oprichting en werkzaamheden van particuliere bureau's voor handelsvoorlichting. 1923\333
1928\73
1929\54
1932\123
1935\168
1923-1940 Samenstelling en openbaarmaking van statistieken van in-, uit- en doorvoer. 1923\319
1924\313
1925\314
1926\316
1927\48
1940\19
1924-1936 Vertegenwoordiging van de Nijverheidsraad in en samenwerking met de Centrale Commissie voor de Statistiek. 1924\312
1926\420
1928\48-I-II
1929, 1930, 1934, 1937, 1938\19-I
1929, 1930\19-II
1929-1930\19-IV
1931\19-VIII
1936\19-IX
1926-1929 Standpuntbepaling inzake de publicatie van voorlichtingsgeschriften door het Ministerie van Arbeid, Handel en Nijverheid en het Ministerie van Buitenlandse Zaken. 1926\526
1929\34
1926-1932 Voorbereiding van de oprichting, inrichting en werkwijze van de Economische Voorlichtingsdienst. 1926\241
1929-1932, 1934-1935\43
1932\43-I
1928-1938 Instelling, samenstelling en werkwijze van de Statistiekcommissie uit de Nijverheidsraad. 1928\48
1929-1931, 1934, 1936, 1938\19
C.3.4 Economische congressen, tentoonstellingen en reclame
1919-1936 Medewerking aan de uitgave van "propaganda-geschriften" over de Nederlandse handel en industrie. 1919-1920\521, 522
1921\521
1925\528
1926\319, 530, 531, 533
1927-1928\20
1928\20-I, 33-I
1929-1941\26
1929\26-I-26-IV
1931-1932\26-I
1932\139
1934\158-159
1935\26-III
1936\26-IV-26-V
1919-1940 Financiële ondersteuning van samenwerking met de Vereeniging Nederlandsch Fabrikaat bij de voorbereiding van reclamecampagnes en tentoonstellingen. 1919-1920\523
1924\526
1931-1938, 1940\16-XXIII
1933\149
1919-1941 Financieel beheer van de Vereeniging tot het houden van Jaarbeurzen in Nederland, oprichting van een vast jaarbeursgebouw en internationalisering van de jaarbeurs te Utrecht. 1919-1920\411, 441, 512
1923\451
1929-1931\16-X
1934\5-I
1941\5-I
1922-1932 Deelneming aan en vertegenwoordiging in regeringsdelegaties naar internationale congressen in het buitenland. 1922\231
1928-1930\50
1929\16-VI, 16-VII, 16-XI
1929-1930\16-XII, 16-XIV
1930\16-XVIII
1932\16-XXXI, 138
1922-1940 Deelneming aan tentoonstellingen in Nederland. 1922\442
1923\453
1924\332, 454
1925\527
1926\320, 538
1927\33, 47, 51-D, 51-G, 51-H
1928\16-A, 16-D, 16-G, 33
1930, 1932\16-XIX-XX
1930, 1935\79
1931\16-XXI, 16-XXII, 16-XXIV-XXX
1932\16-XXXII-XXXVI
1933\16-XXXVII, 16-XLII-XLIII
1933-1934\16-XXXIX, 16-XLI
1934-XLIV-XLV, 16-XLVIII
1935-1937\16-L
1937\16-LVIII
1937-1938\16-LIX
1938\16-LXII, 16-LXIV-LXVI
1939-1940\16-LXX
1924-1933 Bezwaren tegen de werkwijze van de Nederlandsche Vereeniging voor Tentoonstellingen. 1924\454
1925\446
1926\321
1927\40
1933\16-XXXVIII
1924-1936 Medewerking aan de samenstelling van adresboeken van Nederlandse ondernemingen. 1924\322, 521
1925\529-530, 533
1926\532
1927, 1929, 1930, 1932, 1934\70
1934, 1926\70-I
1924-1939 Financiële ondersteuning van het Holland-Huis te Brussel ten behoeve van het houden van tentoonstellingen. 1924\243
1928-1929\42
1930, 1939\16-XVIA
1925 Medewerking aan een plan tot oprichting van een technisch museum. 1925\242
1925-1939 Deelneming aan en vertegenwoordiging in Nederlandse regeringsdelegaties naar tentoonstellingen in het buitenland. 1925\538
1926\528
1927\51-A-C, 51-E-F
1928\16-B-C, 16-E-L
1929\16-I-IV, 16-VIII-IX
1930\16-I-III, 16-XVII
1931-1932\16-XVII
1933-1935\16-XL
1934\16-XLVI
1935\16-LII
1936\16-LIII-LVI
1937\16-LIII, 16-LV, 16-LVII
1938\16-LVII, 16-LXI
1939\16-LXI, 16-LXVII, 16-LXIX
1927-1932 Medewerking aan plannen tot oprichting van monsterkamers in Brazilië en China ten behoeve van een permanente tentoonstelling van Nederlandse produkten. 1927\60
1928\54
1930-1931\16-XV
1932\16-XXXIV
1927-1941 Instelling, samenstelling en werkzaamheden van de Tentoonstellingscommissie uit de Nijverheidsraad. 1927\51
1928-1941\16
1928-1929 Vertegenwoordiging in een regeringsdelegatie naar de diplomatieke conferentie te Parijs, inzake de regeling en beperking van internationale tentoonstellingen. 1928\16-I
1929\16-V
1933-1936 Deelneming aan een permanente tentoonstelling van Nederlandse en Nederlands-Indische produkten te Soerabaia. 1933\150
1936\127-I
C.3.5 Industrie
C.3.5.1 Algemeen
1921-1931 Onderzoeken naar de economische positie van verschillende takken van de Nederlandse Industrie.
Zie ook de rubriek 'Volkenbond', blz. 38.
1921\159, 214-219-C, 533
1922\212-212-E, 241
1923\212-219, 221
1924\211-212
1928-1929\64
1930\93
1931\98, 103
1922-1925 Invloed van de Nederlandse belastingwetgeving op de economische positie van de industrie. 1922-1925\251
1924\253
1926 Financiële steunverlening aan de Algemeene Vereeniging voor Vreemdelingenverkeer in verband met de belangen van de industrie bij het toerisme. 1926\511
1931-1932 Onderzoek naar bezwaren van ondernemingen tegen de uitvoering van verschillende wetten ten behoeve van een advies aan de Staatscommissie Koolen inzake de rechtsbescherming tegen de overheid. 1931-1932\108
1934-1941 Instelling, samenstelling en werkzaamheden van de Industriële Problemencommissie uit de Nijverheidsraad, later de Commissie inzake Algemene Nijverheidsproblemen. 1934-1935, 1937-1941\156
1940-1941 Verzameling van gegevens over de organisatie van de industrie ten behoeve van een opgave aan de Secretaris-Generaal, waarnemend hoofd van het Departement van Handel, Nijverheid en Scheepvaart. 1940-1941\8-D
C.3.5.2 Trustvorming en ondernemersovereenkomsten
1922 Ontwerp van wet tot vaststelling van bepalingen inzake een onderzoek naar vormen van samenwerking tussen ondernemingen en ondernemers (ontwerp-Trustenquêtewet). 1922\411
1934-1940 Ontwerp van wet op het algemeen verbindend en onverbindend verklaren van ondernemersovereenkomsten en vertegenwoordiging van de Nijverheidsraad in de Commissie van de Economische Raad ex artikel 8 van deze wet. 1934-1935, 1937-1938, 1940\164
1941 Ontwerp-Kartelbesluit 1941. 1941\8-F
C.3.5.3 Energievoorziening
1919-1940 Aanvoer, opslag, distributie en prijsbepaling van steenkool.
Zie voor internationale afspraken de Rubriek 'Volkenbond', blz. 38.
1919-1920\212, 314, 424
1923\331
1925\522
1926\318
1930\91
1939-1941\190-III
1919-1941 Vertegenwoordiging van de Nijverheidsraad in en werkzaamheden van het College van Adviseurs van het Rijksinstituut voor Brandstoffeneconomie. 1919-1920\211-212
1923\425
1924\421
1925\422
1925\531
1926\424, 522
1927\66
1928-1930, 1932-1939, 1941\36
1921-1924 Instelling, samenstelling en werkzaamheden van de Commissie uit de Nijverheidsraad inzake de Brandstoffeneconomie. 1921\220
1922\423
1923\425
1924\421
1921-1939 Ontwerpen van wet, houdende algemene regels terzake van de electriciteitsvoorziening en een ontwerp van wet tot aanvulling van de Electriciteitswet 1938. 1921\413
1928\47-47-I
1936, 1937, 1939\179
1930-1935 Oprichting van de Keuringsdienst voor Electrische Materialen (KEMA), de Electriciteitsraad en de Energieraad. 1930\20-I
1933\20-II
1935\20-III
1928-1938 Instelling, samenstelling en werkzaamheden van de Electriciteitscommissie uit de Nijverheidsraad. 1928\47-I
1929-1931, 1933, 1936, 1938\20
C.3.5.4 Financiering, vestiging en milieuverontreiniging
1919-1939 Vertegenwoordiging van de Nijverheidsraad in en werkzaamheden van de Commissie van Toezicht op het Rijksinstituut voor Zuivering van Afvalwater en de Comissie inzake de Waterverontreiniging. 1919-1920\423
1928, 1929, 1932, 1934-1939\53
1927-1929 Onderzoek naar de invloed van gewestelijke uitbreidingsplannen op de vestiging van bedrijven. 1927-1928\65
1929\21-21-I
1932-1938 Medewerking aan een plan tot oprichting van een Industrie-Financieringsmaatschappij en bezwaren tegen de wijze van steunverlening aan ondernemingen door het Werkfonds 1934. 1932\125
1935\125-I
1936\174-175
1938\174-I
1934-1941 Ontwerpen van de Bedrijfsvergunningenwet en het Bedrijfvergunningenbesluit 1941. 1934\100
1935-1936, 1938\100-I
1941\8-F
C.3.5.5 Onderzoek
1931-1941 Vertegenwoordiging van de Nijverheidsraad in en werkzaamheden van de Nijverheidsorganisatie van de Nederlandse organisatie voor Toegepast Natuurwetenschappelijk Onderzoek (TNO). 1931, 1933-1941\104
1935-1937 Vertegenwoordiging van de Nijverheidsraad in en werkzaamheden van de Raad van Advies van de Economisch-Technologische Dienst voor Noord-Holland. 1935, 1937\17
C.3.6 Binnenlandse handel
C.3.6.1 Handelstechnische aangelegenheden
1919-1920 Ontwerp van wet, houdende maatregelen ter bestrijding van het onredelijk opdrijven en hooghouden van prijzen (ontwerp-Duurtewet). 1919-1920\412
1925-1929 Ontwerp van wet tot wijziging en aanvulling van het Wetboek van Koophandel aangaande de naamloze vennootschappen. 1925\415
1926\412
1928-1929\59
1925-1940 Wenselijkheid van een vereenvoudiging van de wettelijke procedures voor de inning van geldvorderingen en een wettelijke regeling inzake het uitstel van betaling. 1925\315
1926\311
1932\128
1940\197
1926-1941 Wenselijkheid van wettelijke maatregelen ter bestrijding van het cadeaustelsel en instelling, samenstelling en werkzaamheden van de Commissie uit de Nijverheidsraad inzake het cadeaustelsel. 1926\539
1927\45
1928, 1932-1933, 1936, 1938, 1941\37
1929-1938 Wettelijke regeling van de koop op afbetaling, de uitverkoop en de verkoop door middel van automaten.
Zie voor de regeling van de internationale koop de rubriek 'Volkenbond', blz. 37.
1929-1932\55
1932, 1933, 1936, 1938\142
1933-1934\154
1941 Omzetting van naamloze vennootschappen in 'Gesellschäfte mit beschränkter Haftung' ingevolge het Liquidatiebesluit 1941. 1941\59-II
C.3.6.2 Rijksaanbestedingen
Zie voor aanbestedingen door de Nederlands-Indische regering de rubriek 3.3.5 "Handel met Nederlands-Indië".
1919-1932 Verlening van een voorkeursrecht aan Nederlandse ondernemingen en bevordering van het gebruik van Nederlands fabrikaat bij aanbestedingen door de overhead. 1919-1920\222, 351
1921\211
1922\317-B-C
1922-1923\313
1924\317
1926\529
1927\37, 58
1930\62-A-D, 80
1931-1932\89
1921-1936 Regeling van de inschrijving en openbaarmaking van inschrijvingscijfers bij aanbestedingen door de overheid. 1921\313
1922\317
1923\316
1926\315
1927\50
1929\33
1935-1936\170
1928-1938 Instelling, samenstelling en werkzaamheden van de Commissie insake Rijksaanbestedingen uit de Nijverheidraad. 1928-1932, 1935, 1928\62
C.3.6.3 Warenkeuring